【裁判字號】    95,訴,971
【裁判日期】    950927
【裁判案由】    兒童及少年性交易防制條例
【裁判全文】
臺灣臺北地方法院刑事判決               95年度訴字第971號
公  訴  人  臺灣臺北地方法院檢察署檢察官
被      告  甲○○
上列被告因兒童及少年性交易防制條例案件，經檢察官提起公訴
（95年度撤緩偵字第138 號），本院判決如下：
    主  文
甲○○無罪。
    理  由
一公訴意旨略以：甲○○於民國九十四年九月十九日晚間七時許
  ，在新竹市○區○○路一段六○七巷一弄三十一號住處內，透
  過電腦網路進入「UThome. 網際空間」網站上之「北部男同志
  237 聊天室」網頁，以「新竹→缺錢中」之化名，張貼「你知
  道我ㄉ需求喔」、「1069皆可」、「你是恩人說什ㄇ都好」、
  「你能力範圍」、「你是0 或1 」、「我都行」、「但對我來
  說很多而且我很級」、「缺很多ㄇ」、「10000 」等文字訊息
  ，並留有0000000000號之行動電話以資聯絡，公然在電腦網路
  散布足以引誘、暗示促使人為性交易之訊息，相約與不特定人
  從事性交易等語，因認被告涉犯兒童及少年性交易防制條例第
  二十九條罪嫌。
二案件由犯罪地或被告之住所、居所或所在地之法院管轄，刑事
  訴訟法第五條第一項定有明文。又法院對於繫屬中之案件，須
  自繫屬時起至裁判終結脫離繫屬為止均有管轄權，始得為實體
  判決，倘法院得以取得管轄權之原因僅有犯罪地一項，則於法
  院為無罪判決時，因係認定被告並無起訴或自訴意旨所指之犯
  罪行為，自無犯罪地可言，此時，管轄權之有無應就起訴或自
  訴意旨所載犯罪地，依形式而為認定，自無須達到得確信其為
  真實之程度。依公訴意旨所載，倘被告確有於網路中散布足以
  引誘、暗示促使人為性交易之訊息，相約與不特定人從事性交
  易之行為，則因本件偽裝同意與被告為性交易之中山分局警員
  既得於本院管轄之臺北市中山區之長春派出所內知悉前述訊息
  ，該派出所之所在地自屬被告散布足以引誘、暗示促使人為性
  交易訊息範圍內之犯罪地之一，參照前述說明，本院自有管轄
  權。
三被告於本院九十五年七月二十一日行準備程序時，向本院陳報
  之地址為新竹市○區○○路1 段607 巷1 弄31號，本院亦依址
  送達，九十五年八月四日寄存於新竹縣新竹市警察局埔頂派出
  所，八月十四日生效，有送達證書一份可證，自屬已合法傳喚
  ，被告無正當理由而不到庭，依刑事訴訟法第三百零六條規定
  ，不待其陳述逕行判決。
四犯罪事實應依證據認定之，無證據不得推定其犯罪事實，又不
  能證明被告犯罪者，應諭知無罪之判決，刑事訴訟法第一百五
  十四條第一項、第三百零一條第一項分別定有明文。且認定犯
  罪事實所憑之證據，雖不以直接證據為限，間接證據亦包括在
  內，然無論直接或間接證據，其為訴訟上之證明，須於通常一
  般之人均不致於有所懷疑，而得確信其為真實之程度者，始得
  據之為有罪之認定，倘其證明尚未達到此一程度，而有合理性
  懷疑之存在時，即無從為有罪之認定；而認定不利於被告之事
  實，須依積極證據，苟積極證據不足為不利於被告事實之認定
  時，即應為有利於被告之認定，更不必有何有利之證據，此有
  最高法院七十六年度臺上字第四九八六號、三十年度上字第八
  一六號判例意旨可參。又兒童及少年性交易防制條例第二十九
  條之以媒體散布性交易訊息罪，係以行為人以廣告物、出版品
  、廣播、電視、電子訊號、電腦網路或其他媒體，散布、播送
  或刊登足以引誘、媒介、暗示或其他促使人為性交易之訊息為
  成立要件，該條所謂「散布」，乃散發傳布於公眾之意。其立
  法之旨，無非基於社會大眾使用媒體傳播訊息之廣泛性，及其
  傳播效果之普遍性與迅速性，為保護社會資訊及社會風氣之善
  良淳樸，以避免大眾傳播媒體散布促使人為性交易之訊息，故
  有立法嚴加防範制裁之必要。倘行為人所為促使人為性交易訊
  息之行為，並未使使用媒體之不特定人知悉，而僅有參與對話
  之二方能得知該項訊息，並未傳布於公眾，自非該條所稱「散
  布」，而不得以該罪相繩。
五公訴意旨認被告涉有兒童及少年性交易防制條例第二十九條罪
  嫌之理由無非以被告甲○○之自白、網頁列印畫面九張，行動
  電話門號0000000000號SIM 卡一張等為其論據，被告亦確坦承
  有公訴意旨所指行為。本院認為：證人即查獲本件犯行之警員
  乙○○於本院審理時證稱：本件是於網路聊天室發現被告暱稱
  「新竹缺錢中」，只有暱稱部分及「缺錢中」等文字大家可以
  看得到，以我長期偵辦兒少性交易案件的經驗，看到有「錢」
  的字眼的時候，會繼續跟他們交談，再認定他是否有我們要偵
  辦的案件，但無法以其使用之暱稱及「缺錢中」等文字判斷有
  無違反兒少條例的規定，所以要移送追查。本件因被告不願意
  用公開方式與我們交談，因此與其聊天時，雙方都是用密談的
  方式。以這個聊天室的功能，目前不能有多方密談，只限我們
  二位，密談內容都已經列印附卷。被告於當天十九點零四分十
  三秒留下訊息前幾秒，我們已經進入這個聊天室並且刊登「丙
  ○○」的暱稱，內容只是在問候被告，可能只有一、二句等語
  。由此可見，被告於啟動密語功能前與證人之交談僅屬寒喧，
  且由「缺錢中」之文字，尚無法認定有無違反本條規定之行為
  ，而被告於啟動密語功能後之交談，因證人同時啟動密語功能
  ，故僅被告與證人二方始得知悉談話內容，其餘停留於該網站
  之人均無從知悉，從而縱使被告談論內容確有足以引誘、暗示
  促使人為性交易之訊息，其使用之方式亦非屬散布行為，與本
  條構成要件不符，自不得以該罪相繩。公訴人所舉證據尚不足
  以證明被告有詐欺取財犯行。此外，復查無其他積極證據足證
  被告涉有公訴人所指前述犯行，不能證明被告犯罪，參照前述
  說明，依法應為無罪之諭知。
六依刑事訴訟法第三百零一條第一項、第三百零六條，判決如主
  文。
本案經檢察官熊南彰到庭執行職務
中    華    民    國    95    年    9     月    27    日
                  刑事第十五庭  審判長法  官  周祖民
                                      法  官  楊台清
                                      法  官  邱蓮華
上正本證明與原本無異。
如不服本判決應於送達後10日內向本院提出上訴狀
                                      書記官  王黎輝
中    華    民    國    95    年    9     月    28    日

司法院資訊處製作；財團法人民間司法改革基金會備份。
